【裁判字號】    99,監宣,351
【裁判日期】    991018
【裁判案由】    聲請監護宣告等
【裁判全文】
臺灣高雄地方法院民事裁定             99年度監宣字第351號
聲  請  人  甲○○
上列聲請人聲請為乙○○為監護宣告事件，本院裁定如下：
    主  文
宣告乙○○（男，民國四十年二月五日日生，身分證統一編號
：Ｚ000000000號）為受監護宣告之人。
選定甲○○（女，民國○○年○月○○日生，身分證統一編號：
Ｚ000000000號）為受監護宣告人乙○○之監護人。
指定謝震邦（男，民國○○○年○月○○日生，身分證統一編號
：Ｚ000000000號）為會同開具財產清冊之人。
聲請費用由受監護宣告人乙○○負擔。
    理  由
一、本件聲請意旨略以：聲請人為應受監護宣告人乙○○之配偶
    ，乙○○自民國99年1 月9 日起，因腦部中風、神經受損，
    致無法為意思表示或受意思表示，或不能辨識其意思表示，
    爰依法聲請准予對乙○○為監護宣告等語。
二、按「對於因精神障礙或其他心智缺陷，致不能為意思表示或
    受意思表示，或不能辨識其意思表示之效果者，法院得因本
    人、配偶、四親等內之親屬、最近一年有同居事實之其他親
    屬、檢察官、主管機關或社會福利機構之聲請，為監護之宣
    告。」，民法第14條第1 項定有明文。又按「法院應於鑑定
    人前訊問應受監護宣告之人。但有礙難訊問之情形或恐有害
    其健康者，不在此限。」、「監護之宣告，非就應受監護宣
    告之人之精神或心智狀況訊問鑑定人後，不得為之。」、「
    法院為監護之宣告時，應依職權就配偶、四親等內之親屬、
    最近一年有同居事實之其他親屬、主管機關、社會福利機構
    或其他適當之人選定一人或數人為監護人，並同時指定會同
    開具財產清冊之人。」，為民事訴訟法第602 條第1 項、第
    603 條、民法第1111條第1 項所明定。
三、聲請人主張之上開事實，業據其提出戶籍謄本、靜和醫院診
    斷證明書等為證。而經本院對乙○○進行鑑定程序，在鑑定
    人張堯舜醫師面前訊問乙○○，其對於法官叫喚其姓名、年
    籍及指認親人均不予理會，且經鑑定人張堯舜醫師鑑定認為
    ：乙○○左大腦中風，造成其有失智情形，目前無法辨識人
    、事、物，無恢復可能性，且乙○○已無法表達自己之意思
    或受意思表示或辨識其意思表示等語，是依上開鑑定結果，
    乙○○已因失智而達不能為意思表示或受意思表示，或不能
    辨識其意思表示之效果之程度，爰依法宣告乙○○為受監護
    宣告之人。
四、次查，聲請人為乙○○之配偶，有戶籍謄本及同意書在卷可
    稽，本院審酌聲請人與乙○○關係密切，其有意願擔任監護
    人，目前乙○○亦由其負責照顧等情狀，認由聲請人擔任乙
    ○○之監護人，應無不當之處，爰依上開法條規定，選定聲
    請人擔任乙○○之監護人。又聲請人既經本院選定為乙○○
    之監護人，自應依民法第1112條規定，負責護養療治乙○○
    之身體及妥善為財產管理之職務，併予敘明。
五、另就指定會同開具財產清冊之人部分，聲請人聲請本院指定
    謝震邦擔任會同開具財產清冊之人，本院審酌謝震邦為乙○
    ○之子，與乙○○關係密切，且有意願擔任財產清冊之人，
    是本院認由謝震邦擔任會同開具財產清冊之人，亦無不當，
    爰指定謝震邦擔任會同開具財產清冊之人。又依民法第1113
    條準用同法第1099條之規定，於監護開始時，監護人即聲請
    人對於乙○○之財產，應會同謝震邦於2 個月內開具財產清
    冊並陳報法院，併此敘明。
六、依民事訴訟法第608條第1 項，裁定如主文。
中    華    民    國    99    年    10    月    18    日
                        家事法庭法  官  黃悅璇
上為正本係照原本作成。
如不服本裁定關於選定監護人及指定會同開具財產清冊之人等部
分，應於送達後10日內向本院提出抗告狀，並繳納抗告費新臺幣
1,000元；其餘關於宣告監護之部分，不得抗告。
中    華    民    國    99    年    10    月    18    日
                                書記官  楊馥華

司法院資訊處製作；財團法人民間司法改革基金會備份。
